【裁判字號】    98,家聲,40
【裁判日期】    980330
【裁判案由】    變更子女姓氏
【裁判全文】
臺灣高雄地方法院民事裁定              98年度家聲字第40號
聲  請  人  乙○○
上聲請人聲請變更子女姓氏事件，本院裁定如下：
    主  文
聲請駁回。
程序費用新臺幣壹仟元由聲請人負擔。
    理  由
一、聲請意旨略以：聲請人於民國91年11月30日與訴外人李賓
    結婚，婚後育有一子甲○○。茲因訴外人李賓業於96年8
    月14日死亡，且甲○○向其表示希望從母姓，有事實足認聲
    請人與訴外人李賓所生子女甲○○之姓氏，對甲○○有不
    利之影響，爰依民法第1059條第5 項之規定，聲請本院宣告
    變更甲○○之姓氏為母姓。
二、按有下列各款情形之一，且有事實足認子女之姓氏對其有不
    利之影響時，父母之一方或子女得請求法院宣告變更子女之
    姓氏為父姓或母姓：1 父母離婚者。2 父母之一方或雙方死
    亡者。3 父母之一方或雙方生死不明滿3 年者。4 父母之一
    方曾有或現有未盡扶養義務滿2 年者。民法第1059條第5 項
    定有明文。
三、經查，聲請人主張其於91年11月30日與訴外人李賓結婚，
    婚後育有一子甲○○；訴外人李賓業於96年8 月14日死亡
    之事實，業據其提出與所述相符之戶籍謄本2 份為證，堪信
    為真正。再聲請人雖主張甲○○向其表示希望從母姓，有事
    實足認聲請人與訴外人李賓所生子女甲○○之姓氏，對甲
    ○○有不利之影響。惟查，聲請人主張甲○○向其表示希望
    從母姓等情，縱或屬實，充其量僅能證明甲○○個人對於母
    姓之喜好，尚難據以認定有事實足認聲請人與訴外人李賓
    所生子女甲○○之姓氏，對甲○○有不利之影響；參以本院
    訊問甲○○姓李對其有何不利之影響時，甲○○證稱：並不
    知道等語，益徵並無事實足認聲請人與訴外人李賓所生子
    女甲○○之姓氏，對甲○○有不利之影響。此外，本院復查
    無其他證據可資認定有何事實足認聲請人與訴外人李賓所
    生子女甲○○之姓氏，對於甲○○有不利之影響。聲請人此
    部分之主張，自不足採。
四、綜上所陳，訴外人即甲○○之父李賓雖已死亡，惟既無事
    實足認聲請人與訴外人李賓所生子女甲○○之姓氏，對於
    甲○○有不利之影響，核與民法第1059條第5 項規定之情形
    ，即屬有間。聲請人依民法第1059條第5 項之規定，聲請本
    院宣告變更聲請人與訴外人李賓所生子女甲○○之姓氏為
    母姓，於法尚有未合，不應准許。
五、依非訟事件法第21條第1 項前段、第24條第1 項，裁定如主
    文。
中    華    民    國    98    年    3     月    30    日
                  家事法庭  法  官  伍逸康
如對本裁定抗告，須於裁定送達後10日之不變期間內，向本院提
出抗告狀，並繳納抗告費新臺幣1,000 元
正本係照原本作成。
中    華    民    國    98    年    3     月    30    日
                            書記官  蔡淑貞


司法院資訊處製作；財團法人民間司法改革基金會備份。
